【裁判字號】    95,裁,1357
【裁判日期】    950626
【裁判案由】    犯罪被害人保護法
【裁判全文】
最  高  行  政  法  院  裁  定
                                     95年度裁字第01357號
抗  告  人  乙○○○
抗  告  人  丙○○
兼法定代理人
            甲○○
上列抗告人因與相對人臺灣基隆地方法院檢察署間犯罪被害人保
護法事件，對於中華民國94年9月9日臺北高等行政法院92年度訴
字第5179號裁定提起抗告，本院裁定如下︰
    主  文
抗告駁回。
抗告訴訟費用由抗告人負擔。
    理  由
一、按抗告法院認抗告為不合法或無理由者，應為駁回抗告之裁
    定。
二、本件原審以提起上訴，依行政訴訟法第241條之規定，應於
    高等行政法院判決送達後20日之不變期間內為之。本件原判
    決，係於民國（下同）94年5月20日送達抗告人丙○○之法
    定代理人兼抗告人之甲○○，有卷附送達證書可稽，上訴期
    間自判決送達之次日起，並扣除在途期間2日，算至94年6月
    11日（星期六）即已屆滿，因適逢休息日，以94年6月13日
    代之；又判決於94年8月5日送達抗告人乙○○○，亦有卷附
    送達證書可稽，上訴期間自判決送達之次日起，並扣除在途
    期間2日，算至94年8月27日（星期六）已屆滿，因適逢休息
    日，以94年8月29日代之；乃抗告人等均延至94年9月5日始
    提出上訴狀，有收文戳可按，顯已逾上開不變期間，其上訴
    即不能認為合法。因而駁回抗告人之上訴。抗告意旨以抗告
    人乙○○○逾94年8月16日始於家中信箱發現郵遞通知，當
    日前往郵局領取。抗告人甲○○從未收到判決書云云。惟依
    行政訴訟法第73條寄存送達者，於完成將文書寄存於送達地
    之自治或警察機關，並作送達通知書二份，一份黏貼於應受
    送達人住居所、事務所或營業所門首，另一份交由鄰居轉交
    或置於應受送達人之信箱或其他適當處所之寄存送達程序，
    即發生送達效力，不以其後送達人實際領取送達文書時，為
    送達時間。本件原判決於94年8月5日依法對抗告人乙○○○
    為寄存送達，依前述說明應以寄存之翌日起算上訴期間，抗
    告人主張以領取之時間起算上訴期間，並無可採。又原判決
    於同年5月20日對抗告人丙○○、甲○○之訴訟代理人謝進
    宏為寄存送達，有送達證書在原審卷可稽，按訴訟代理人就
    其受委任之事件有為一切訴訟行為之權，為行政訴訟法第51
    條第1項之所明定，所謂一切訴訟行為，凡不屬該條項但書
    所定應受特別委任之事項均包含在內，代受送達亦為一切訴
    訟行為之一種，訴訟代理人當然有此權限，其基此所為之代
    受送達，即與委任之當事人自受送達生同一之效力。故本件
    對訴訟代理人為寄存送達，即對委任之抗告人發生送達之效
    力。原裁定並無不合，其抗告難認有理由，應予駁回。
三、依行政訴訟法第104條、民事訴訟法第95條、第78條，裁定
    如主文。
中    華    民    國    95    年    6     月    26    日
                  第六庭審判長法  官  張  登  科
                              法  官  梁  松  雄
                              法  官  簡  朝  振
                              法  官  藍  獻  林
                              法  官  鄭  小  康
以  上  正  本  證  明  與  原  本  無  異
中    華    民    國    95    年    6     月    27    日
                              書記官  伍  榮  陞


司法院資訊處製作；財團法人民間司法改革基金會備份。
